【裁判字號】    92,台上,6499
【裁判日期】    921120
【裁判案由】    強盜
【裁判全文】
最高法院刑事判決                              九十二年度台上字第六四九九號
    上  訴  人  甲○○
    選任辯護人  李百律師
右上訴人因強盜案件，不服台灣高等法院花蓮分院中華民國九十二年九月十六日第二
審判決（九十二年度上訴字第一三０號，起訴案號：台灣台東地方法院檢察署九十一
年度偵字第九九四號），提起上訴，本院判決如左：
    主  文
上訴駁回。
    理  由
按刑事訴訟法第三百七十七條規定：上訴於第三審法院，非以判決違背法令為理由，
不得為之。是提起第三審上訴，應以原判決違背法令為理由，係屬法定要件。且必須
依據卷內資料為具體之指摘，並足據以辨認原判決已具備違背法令之形式，始屬相當
。本件原判決認定上訴人甲○○有原判決事實欄所載犯行，因而維持第一審依牽連犯
關係，從一重論處上訴人甲○○結夥三人以上攜帶兇器踰越安全設備竊盜，因脫免逮
捕，而當場施以強暴，累犯罪刑之判決，駁回其在第二審之上訴，已敘明所憑證據及
認定理由。並依據卷內證據資料，逐一指駁上訴人矢口否認涉有加重準強盜犯行之所
辯，何以均係卸責之詞，毫無足採。所為合法之事實認定，俱有卷內證據資料足憑，
從形式上觀察，並無違背法令之情形存在。上訴意旨置原判決上開明確論斷於不顧，
仍執其在原審所辯陳詞否認犯罪，就原審已詳加調查及判決理由已說明之事項，為單
純之事實上爭執，漫指其有證據調查未盡、違背證據法則、論理法則及經驗法則、理
由矛盾、不適用法則之違法，殊非適法之上訴第三審理由。至上訴意旨另指第一審將
扣案之手電筒送請台東縣警察局鑑定結果：「於編號七手電筒底部圓周縫中檢驗出陽
性血跡反應」。嗣再將之送請內政部警政署刑事警察局鑑定結果：「棉棒，以Ｏ｜Ｔ
ｏｌｉｄｉｎｅ血跡反應法檢測結果，呈陰性反應，經抽取ＤＮＡ檢測，未檢出型別
」。上述二次血跡鑑定結果，一為陽性反應，一為陰性反應，二者恰成矛盾，究以何
者為可採，應依法說明其理由及依據。原判決二者均採，自有刑事訴訟法第三百七十
九條第十四款理由矛盾之違法一節。經稽之卷內資料，台東縣警察局係鑑定扣案之手
電筒，於編號七手電筒底部圓周縫中檢驗出陽性血跡反應，有該局民國九十一年十二
月四日東警刑四字第０九一００四六三四一號函附鑑驗扣案證物手電筒資料（含照片
二十張）在卷足按。原判決據以採為認定上訴人犯罪之證據，已於理由內詳加說明。
另敘明內政部警政署刑事警察局九十二年一月六日刑醫字第０九一０三三四七六八號
鑑驗書鑑驗結果：「棉棒，以Ｏ｜Ｔｏｌｉｄｉｎｅ血跡反應法檢測結果，呈陰性反
應，經抽取ＤＮＡ檢測，未檢出型別」，僅足以證明扣案手電筒上所存留之血跡反應
未能檢出型別，非謂上開血跡反應與告訴人陳輝清之ＤＮＡ不符，尚難據此為有利上
訴人之認定云云。雖將台東縣警察局九十一年十二月十七日以東警刑四字第０九一０
０四七九六六號函送內政部警政署刑事警察局鑑定之陳輝清唾液棉棒誤載為第一審再
送請鑑定之同上手電筒（見原判決第七頁第一行末段），然並未以之採為認定上訴人
犯罪之證據，其理由說明尚難據採為有利上訴人之認定，於判決理由自無何矛盾可言
，亦顯然於判決無影響，依刑事訴訟法第三百八十條規定，亦不得為上訴第三審理由
。衡以上述說明，應認其上訴為違背法律上之程式，予以駁回。
據上論結，應依刑事訴訟法第三百九十五條前段，判決如主文。
中      華      民      國    九十二    年     十一     月     二十     日
                              最高法院刑事第二庭
                                  審判長法官  陳  錫  奎
                                        法官  洪  清  江
                                        法官  李  伯  道
                                        法官  洪  文  章
                                        法官  花  滿  堂
      右正本證明與原本無異
                                              書  記  官
中      華      民      國    九十二    年     十一     月    二十七    日


司法院資訊處製作；財團法人民間司法改革基金會備份。
